【裁判字號】    98,交易,170
【裁判日期】    981208
【裁判案由】    過失傷害
【裁判全文】
臺灣臺南地方法院刑事判決             98年度交易字第170號
公  訴  人  臺灣臺南地方法院檢察署檢察官
被      告  丙○○
上列被告因過失傷害案件，經檢察官提起公訴（98年度偵字6186
號），經本院判決如下：
    主  文
丙○○因過失傷害人，處有期徒刑參月，如易科罰金，以新臺幣
壹仟元折算壹日。
    事  實
一、丙○○於民國98年1月12日中午12時45分許，騎駛車牌號碼
    SW6-938號輕型機車，沿臺南市○區○○路由南往北方向行
    駛，行經該路與崇道路交岔路口時，本應注意車輛行駛時，
    駕駛人應注意車前狀況及左右來車，並隨時採取必要之安全
    措施，且機車行駛至交岔路口時，不得搶黃燈，而依當時並
    無不能注意之情事，竟疏於注意，明知號誌已轉為黃燈仍貿
    然直行，適有甲○○騎駛車牌號碼L9A-899號重型機車從崇
    善路579號前起駛至，雙方發生碰撞，甲○○因而受有左手
    左腳擦挫傷、左手第5指骨閉鎖性骨折、左腕韌帶破裂等傷
    害。
二、案經甲○○訴由臺南市警察局第一分局報告臺灣臺南地方法
    院檢察署檢察官偵查起訴。
    理  由
一、按現行刑事訴訟法為保障被告之反對詰問權，排除具有虛偽
    危險性之傳聞證據，以求實體真實之發見，於該法第159 條
    第1項明定被告以外之人於審判外之言詞或書面陳述，除法
    律有規定者外，不得作為證據。又被告以外之人於審判外之
    陳述，雖不符前4條之規定（即刑事訴訟法第159條之1至159
    條之4），而經當事人於審判程序同意作為證據，法院審酌
    該言詞陳述或書面陳述作成時之情況，認為適當者，亦得為
    證據；當事人、代理人或辯護人於法院調查證據時，知有第
    159條第1項不得為證據之情形，而未於言詞辯論終結前聲明
    異議者，視為有前項之同意，刑事訴訟法第159條之5定有明
    文。本件檢察官、被告並未就被告以外之人於審判外之陳述
    有所爭執，且迄於言詞辯論終結前，均未主張有刑事訴訟法
    第159條第1項不得為證據之情形，是應認已同意作為證據，
    且經本院審酌後，認無不適當之情形，應認均有證據能力，
    合先敘明。
二、訊據被告丙○○固坦承於上開時、地駕駛輕型機車搶黃燈，
    致與告訴人發生碰撞等情不諱，惟矢口否認有何過失責任，
    辯稱：係告訴人突然從右側路邊沿斑馬線行駛而來，伊無法
    預見云云。
三、經查：
（一）被告騎車於上開時、地與告訴人所駕駛之機車發生碰撞，
      致告訴人甲○○受有左手左腳擦挫傷、左手第5指骨閉鎖
      性骨折、左腕韌帶破裂等傷害之事實，有道路交通事故現
      場圖、道路交通事故調查報告表(一)、(二)、交通事故照
      片及診斷證明書等在卷可稽，且經告訴人指訴甚詳，復據
      被告供承不諱，堪信為真實。
（二）次查，依系爭路口照片觀之（警卷第21）崇善路579號房
      屋陽臺正位於該路口停止線與斑馬線之上方，參酌該路口
      交通流量非小，苟有多數車輛停於停止線前，在陽臺旁之
      住戶理應聽聞，惟證人乙○○○證稱：車禍當時我在陽台
      處看報紙，在發生本件撞擊聲前，並沒有注意到樓下有停
      車等語（見本院卷第58頁背面），又告訴人亦證稱：我前
      進時（由東向西）時，我看到右手邊的車子闖過來，我就
      停下來等它通過，我只記得我停下幾秒鐘後就被南向北的
      被告機車自左邊撞到，當時我視線是看右邊的等語（見本
      院卷第55頁）。審酌告訴人穿越系爭路口時，南北向行車
      既未停止，告訴人仍能見北往南之車輛行進系爭路口，足
      證當時南往北之號誌應是綠燈，故被告自承：我有看到告
      訴人騎車停在斑馬線上，我騎到路口停止線前，才發現超
      商旁之燈號已轉換黃燈，當時我看到告訴人的臉是向另一
      邊看，而不是觀察到我行經之路線等語（見98年度偵續字
      第167號偵查卷第21頁），與上開證人所述情節相符，是
      堪採信。至於告訴人雖證稱：伊系綠燈始穿越路口云云，
      因所述綠燈後已1、2秒，仍有一、二輛車由北向南行進路
      口，且南向北車道上竟無車輛停等紅燈，此與常情較不相
      符，是難採信。
（二）按圓形黃燈用以警告車輛駕駛人及行人，表示紅色燈號即
      將顯示，屆時將失去通行路權；又汽車行駛時，駕駛人應
      注意車前狀況，並隨時採取必要之安全措施，道路交通標
      誌標線號誌設置規則第206條、道路交通規則第94條第3項
      分別定有明文。本件案發時天候晴、日間有自然光線，路
      面乾燥、無缺陷及障礙物、視距良好，客觀上並無不能注
      意之情形，被告騎車至上開交岔路口停止線前發現黃燈號
      誌時，竟未減速停車，仍搶快續行而闖越黃燈，且未注意
      到告訴人機車，及採取必要之安全措施，而與告訴人發生
      碰撞，致告訴人因此受傷，其騎車行為確有過失無訛，且
      其過失行為與告訴人受傷之結果間，有相當因果關係至明
      。是被告空言其無過失之辯解顯不足採，本件事證明確，
      被告犯行堪以認定。
四、核被告丙○○所為，係犯刑法第284條第1項前段之過失傷害
    罪。被告於肇事後，偵查犯罪之機關尚未發覺肇事者之前，
    即主動報案，向處理之警員表明為肇事者，並自願接受裁判
    ，有臺南市警察局第一分局道路交通事故肇事人自首情形紀
    錄表在卷可憑（見警卷第16頁），合於自首之規定，爰依刑
    法第62條前段之規定減輕其刑。茲審酌被告智識程度（專科
    畢業）、素行良好，有臺灣高等法院被告前案紀錄表在卷可
    參，被告就本件車禍發生之過失程度、告訴人所受之傷害，
    暨迄今未與告訴人和解等一切情狀，量處如主文所示之刑，
    並諭知易科罰金之折算標準。
據上論斷，應依刑事訴訟法第299條第1項前段，刑法第284條第1
項前段、第62條前段、第41條第1 項，刑法施行法第1條之1，判
決如主文。
本案經檢察官王誠到庭執行職務。
中    華    民    國    98    年    12    月    8      日
                          交通法庭  法  官  廖建彥
以上正本證明與原本無異。
如不服本判決應於收受本判決後10日內向本院提出上訴書狀，並
應敘述具體理由。其未敘述上訴理由者，應於上訴期間屆滿後20
日內向本院補提理由書狀（均須按他造當事人之人數附繕本）「
切勿逕送上級法院」。
                                    書記官 吳揆滿
中    華    民    國    98    年    12    月    8      日
附錄本案論罪科刑法條全文：
中華民國刑法第284條
（過失傷害罪）
因過失傷害人者，處6月以下有期徒刑、拘役或5百元以下罰金，
致重傷者，處1年以下有期徒刑、拘役或5百元以下罰金。
從事業務之人，因業務上之過失傷害人者，處1年以下有期徒刑
 、拘役或1千元以下罰金，致重傷者，處3年以下有期徒刑、拘
 役或2千元以下罰金。


司法院資訊處製作；財團法人民間司法改革基金會備份。
